【裁判字號】    89,易,1889
【裁判日期】    891024
【裁判案由】    家庭暴力罪之傷害
【裁判全文】
臺灣桃園地方法院刑事判決                        八十九年度易字第一八八九號
    公  訴  人  臺灣桃園地方法院檢察署檢察官
    被      告  乙○○
    選任辯護人  范光柱律師
右列被告因家庭暴力罪之傷害案件，經檢察官提起公訴（八十九年度偵字第六二０九
號），本院判決如左︰
    主  文
乙○○傷害人之身體，處有期徒刑貳月，如易科罰金以佰元折算壹日。
    事  實
一、乙○○與譚葉清妹為姐弟關係，因財務糾紛而有嫌隙。於民國八十九年三月二十
    八日下午三時三十分許，譚葉清妹與其夫譚慶雲及其弟甲○○至桃園縣龜山鄉長
    庚紀念醫院就診，候診期間，乙○○自該醫院電梯內走出，適見譚葉清妹獨自一
    人自電梯前經過，竟基於傷害之犯意，以其手持之公事包猝不及防地攻擊譚葉清
    妹之左臉頰，致譚葉清妹眼鏡掉落並當場倒地，乙○○仍上前繼續以腳踹譚葉清
    妹，迨譚慶雲聽聞譚葉清妹之呼救聲前去制止，乙○○始罷手，譚葉清妹因此而
    受有左臉頰紅腫、右手挫傷等傷害。
二、案經譚葉清妹訴由台灣桃園地方法院檢察署檢察官偵查起訴。
    理  由
一、訊據被告乙○○固坦承於右揭時、地遇見譚葉清妹之事實，惟矢口否認有何傷害
    犯行，辯稱：是譚葉清妹先打伊，伊用手提包擋，當時她的眼鏡並未掉下來，是
    她走了約一公尺才掉下來，後來她突然叫了伊姐夫譚慶雲的名字，伊姐夫跑來幫
    譚葉清妹打伊，且甲○○當時並未在場云云。經查右開事實，已據被害人譚葉清
    妹於偵審中指訴歷歷，並經證人譚慶雲於審判中證稱：「我當時在長庚醫院等候
    開刀，告訴人要去所，後來就聽到告訴人在喊我名字，我回過頭去看，看到告
    訴人躺在地上，被告正在用腳踹我太太，我就跑過去阻止他，當時甲○○也在場
    」等語、證人即被告乙○○之兄、告訴人譚葉清妹之弟甲○○於偵查中證稱：「
    當時我與姐夫譚慶雲在聊天，突聽到我姐姐大喊，我看到乙○○在打葉清妹，我
    姐夫過去制止乙○○，我想過去，但旁人叫我不要過去，我姐夫過去只是制止乙
    ○○，我姐姐及姐夫並沒打乙○○，我聽到叫喊聲發現他以腳踹我姐姐，我姐夫
    去制止他」等語，於審理時到庭證述：「我在場，當時我與告訴人一起坐在候診
    室，後來告訴人要上洗手間，不久就聽見告訴人呼叫我姐夫譚慶雲，我姐夫跑過
    去時，我順勢轉頭看發生何事，就看見被告以腳踹告訴人，譚慶雲跑過去制止被
    告」等語屬實，核上開證人之證詞與告訴人之指述互核相符，並無歧異，復有長
    庚紀念醫院診斷證明書、桃園縣警察局龜山分局坪頂分駐派出所受理各類案件紀
    錄表影本各乙紙在卷可稽，被告雖以係譚葉清妹及譚慶雲打伊云云置辯，並提出
    診斷證明書，然查告訴人譚葉清妹乃一婦人，證人譚慶雲又係一年屆七十二歲之
    老人，而被告正值壯年，衡情豈有被告遭告訴人譚葉清妹及證人譚慶雲毆打之理
    ？又被告辯稱：長庚醫院警衛隊之分隊長洪信義，曾目睹伊遭告訴人譚葉清妹及
    證人譚慶雲傷害之過程云云，惟查證人洪信義於偵查中證稱：「（問：八十九年
    三月底有無親眼目睹他們打架之事？）沒看到，我去時已停止，只是將他們帶離
    現場」等語，是證人洪信義之證詞，亦僅能證明案發當時告訴人與被告二人確曾
    發生衝突，尚無法據為有利於被告事實之認定，此外被告亦未具體舉出目擊人證
    ，以供傳訊，亦未提出任何證據以實其說，綜上被告所辯，衡情度理，自以告訴
    人之指訴可採，被告空言否認，顯係事後卸責之詞，不足採信，事證明確，被告
    犯行已堪認定，應予依法論科。
二、核被告乙○○所為，係犯刑法第二百七十七條第一項之傷害罪。被告乙○○為告
    訴人之弟，二人間為家庭暴力防治法第三條第四款之家庭成員，被告乙○○本件
    傷害行為，屬家庭暴力防治法第二條第二項所稱之家庭暴力罪。又被告雖有多次
    傷害犯行，惟其仍屬一犯意接續多次行為，侵害一個法益，應為接續犯，屬單純
    一罪。爰審酌被告犯罪動機、目的、手段、被害人所受傷害程度及被告犯罪後之
    態度等一切情狀，量處如主文所示之刑，並諭知易科罰金之折算標準。
據上論斷，應依刑事訴訟法第二百九十九條第一項前段，刑法第二百七十七條第一項
、第四十一條、罰金罰鍰提高標準條例第一條前段、第二條，判決如主文。
本案經檢察官魏雯祈到庭執行職務。
中      華      民      國      八十九      年      十    月    廿四    日
                                  臺灣桃園地方法院刑事第三庭
                                      法  官  林惠霞
右正本證明與原本無異
如不服本判決書應於送達後十日內向本院提出上訴狀
                                      書記官  陳婉婷
中      華      民      國      八十九      年      十    月    廿六    日


司法院資訊處製作；財團法人民間司法改革基金會備份。
